【裁判字號】    99,秩,85
【裁判日期】    990713
【裁判案由】    違反社會秩序維護法
【裁判全文】
臺灣彰化地方法院裁定                    99年度秩字第85號
移
被 移
上列被移送人因違反社會秩序維護法案件，經移送機關以民國99
年7月6日彰警分偵社字第99066號移送書移送審理，本院裁定如
下：
    主    文
甲○○藉端滋擾住戶，處罰鍰新台幣參仟元。
    事實理由及證據
一、被移送人於下列時、地有違反社會秩序維護法之行為：
    (一)時間：民國99年4月26日下午3時11分起至同年5月11日晚
      上11時29分止。
    (二)地點：彰化縣彰化市○○里○○路○段119巷8號3樓。
    (三)行為：藉端以其所使用之0000000000號行動電話撥打乙○
      ○所使用之0000000000號行動電話計13通而滋擾住戶。
二、上開事實，有下列之事證證明屬實：
    (一)被移送人於警訊時之自白。
    (二)證人即被害人乙○○於警詢時之證述。
    (三)職務報告書1份、0000000000號及0000000000號行動電話
      通聯調閱查詢單、被害人乙○○持用之行動電話未接來電
      畫面翻拍照片6張。
三、另按社會秩序維護法之之立法目的在於維護公共秩序，確保
    社會安寧，是以違反該法之行為，不問出於故意或過失，均
    應處罰，惟精神耗弱之人之行為，得減輕處罰，心神喪失之
    人不罰，但心神喪失之人因監護人疏於管教或監護，致有違
    反社會秩序維護法之行為者，依同法第8 、9 條之規定處罰
    ，惟以罰鍰或申誡為限，社會秩序維護法第1 條、第7 條、
    第9條 第1 項第3 款、第8 條第1 項第2 款、第10條分別定
    有明文。經查：本件被移送人持有輕度精神障礙之身心障礙
    手冊，有上開手冊影本1 件附卷可憑，惟被移送人於製作警
    詢筆錄時，在警方提示相關證物前，尚知否認犯行以避裁罰
    ，嗣後雖坦承犯行，尚知辯稱：伊是在電視上看到這支電話
    號碼，想要跟被害人CALL IN 云云。另被移送人針對問題均
    能適切回答，對涉案過程亦大致記憶清楚，此觀諸警詢筆錄
    之記載自明，是被告於行為時及查獲後，對於其自身行為之
    認識，應具有相當之認識與支配能力，未達因精神障礙致其
    辨識行為違法或依其辨識而行為之能力有顯著降低情形，依
    法仍應予以處罰，以維護社會秩序及善良風俗，並無社會秩
    序維護法第8 條第1 項、第9 條第1 項規定之適用，附此敘
    明。
四、依社會秩序維護法第46條第1項、第68條第2款，裁定如主文
    。
中    華    民    國    99    年    7     月    13    日
                           簡易庭     法  官  黃齡玉
以上正本證明與原本無異。
如不服本裁定，應於裁定送達後五日內向本院提出抗告狀(須附
繕本 )。
中    華    民    國    99    年    7     月    13    日
                                      書記官  林嘉賢

司法院資訊處製作；財團法人民間司法改革基金會備份。
